【裁判字號】    89,上訴,1187
【裁判日期】    890503
【裁判案由】    毒品危害防制條例
【裁判全文】
臺灣高等法院刑事判決                          八十九年度上訴字第一一八七號
    上  訴  人
    即  被  告  乙○○
    指定辯護人  本院甲○
右上訴人因違反毒品危害防制條例案件，不服臺灣宜蘭地方法院八十八年度訴字第二
二九號，中華民國八十九年三月一日第一審判決（起訴案號：臺灣宜蘭地方法院檢察
署八十八年度偵緝字第九十八號），提起上訴，本院判決如左：
    主  文
上訴駁回。
    事  實
一乙○○前於民國 (下同）八十一年、八十六年間均因麻醉藥品管理條例案件，各
    經判處有期徒刑五月、六月確定，分別於八十二年一月十四日、八十七年三月十
    二日執行完畢；又於八十六年間因麻醉藥品管理條例案件及竊盜案件，各經判處
    有期徒刑七月及三月確定，經更定其刑，應執行有期徒刑八月，於八十七年十一
    月十八日假釋期滿執行完畢。復意圖營利，於八十八年一月二日晚上八時許，在
    宜蘭縣冬山鄉○○路四十五巷七號住處前，向綽號「黑將」之不詳姓名年籍之男
    子，以新台幣二萬五千元之代價，販入毛重合計三十點四七公克（淨重二十一．
    四公克）之第二級毒品安非他命 (下簡稱安非他命），並欲以安非他命零點五公
    克一千元及一公克二千元之價格，賣予不特定之人施用。嗣於八十八年一月五日
    下午一時許，在宜蘭縣冬山鄉○○路一九三號前為警查獲，並扣得上開安非他命
    四十九小包。
二、案經宜蘭縣警察局礁溪分局報請臺灣宜蘭地方法院檢察署檢察官偵查起訴。
    理  由
一、訊據上訴人即被告乙○○矢口否認右開犯行，並辯稱：該四十九小包安非他命是
    買來準備自己用的云云。惟查，右揭事實迭據被告於檢察官偵查及第一審審理中
    坦承不諱（見偵卷第四頁反面、原審卷第八十一頁、第一０二頁），並有安非他
    命四十九小包合計毛重三十點四七公克扣案，該扣案物為甲基安非他命，亦有法
    務部調查局第00000000號鑑定通知書附卷可資佐證。從扣案之安非他命
    之數量偏多、並已分裝成小包及被告自承一個禮拜吸用一小包，卻身攜四十九小
    包等情形觀之，足認被告確係意圖販賣而販入，本件事證明確，犯行洵堪認定，
    應依法論科。
二、按販賣之涵意，並不以販入之後，復行賣出為構成要件，販入後縱尚未賣出亦構
    成販賣 (參閱最高法院六十八年台上字第六０六號判例及最高法院六十六年第一
    次刑事庭會議決議）。核被告所為，係犯毒品危害防制條例第四條第二項之販賣
    第二級毒品罪。被告持有毒品之低度行為，應為販賣之高度行為所吸收，不另論
    罪。被告於八十六年間因麻醉藥品管理條例案件，經判處有期徒刑六月確定，於
    八十七年三月十二日執行完畢；又於八十六年間因麻醉藥品管理條例案件及竊盜
    案件，各經判處有期徒刑七月及三月確定，經更定其刑，應執行有期徒刑八月，
    於八十七年十一月十八日假釋期滿執行完畢，有台灣高等法院檢察署刑案紀錄簡
    覆表在卷足憑，五年內再犯本件有期徒刑以上之罪，為累犯，依法加重其刑。又
    被告雖供稱毒品係向綽號「黑將」即陳文將所販入，惟陳文將自始否認，復未查
    獲其他證據足以證明係陳文將所賣出，有台灣宜蘭地方法院八十八年偵字第五四
    六號卷足憑，則依被告之供述並未因而破獲毒品來源，被告自尚不合減刑要件，
    併此敘明。原審審酌被告販賣數量非鉅，且尚未賣出，造成之損害有限，情節尚
輕及其犯後坦承，態度良好等一切情狀，依毒品危害防制條例第四條二項、刑法
    第十一條前段、第四十七條，判處被告有期徒刑七年二月，扣案之安非他命四十
    九包（合計淨重二十一點四公克）依法沒收銷燬之，認事用法，殊無不合。被告
    上訴否認犯罪，非有理由，應予駁回。
據上論斷，應依刑事訴訟法第三百六十八條，判決如主文。
本案經檢察官謝英民到庭執行職務。
中    華    民    國    八十九    年       五       月        三        日
                          臺灣高等法院刑事第五庭
                              審判長法  官  曾  德  水
                                    法  官  林  立  華
                                    法  官  楊  貴  雄
右正本證明與原本無異。
如不服本判決應於收受送達後十日內向本院提出上訴書狀，其未敘述上訴之理由者並
得於提起上訴後十日內向本院補提理由書（均須按他造當事人之人數附繕本）。
                                    書記官  王  敬  端
中    華    民    國    八十九    年       五       月        五        日
附錄：本案論罪科刑法條全文
毒品危害防制條例第四條第二項
製造、運輸、販賣第二級毒品者，處無期徒刑或七年以上有期徒刑，得併科新台幣七
百萬元以下罰金。


司法院資訊處製作；財團法人民間司法改革基金會備份。
